【裁判字號】    95,簡上,196
【裁判日期】    951212
【裁判案由】    竊盜
【裁判全文】
臺灣彰化地方法院刑事判決             95年度簡上字第196號
上  訴  人
即  被  告  丙○○
            甲○○
上列上訴人因竊盜案件，不服本院北斗簡易庭九十五年度斗簡字
第五五二號中華民國九十五年九月二十日第一審判決（原檢察官
聲請簡易判決處刑案號：九十五年度偵字第六七一八號），提起
上訴，本院管轄第二審合議庭判決如下：
    主  文
上訴駁回。
丙○○、甲○○均緩刑貳年。
    事實及理由
一、本案經本院審理結果，認第一審判決認事用法及量刑均無不
    當，應予維持，並引用第一審判決書記載之事實、證據及理
    由（如附件）。
二、本件上訴人即被告丙○○（以下簡稱被告丙○○）上訴意旨
    略以：本件被告二人已與告訴人乙○○達成和解，並獲被害
    人之寬恕，且本案被告所為得利甚微，請鈞院諭知緩刑，予
    被告自新之機會等語；上訴人即被告甲○○（以下簡稱被告
    甲○○）上訴意旨略以：我是跟丙○○去爬山，我沒有動手
    割竹筍，所有我並沒有竊盜，如法官認定我的行為構成竊盜
    罪，請鈞院諭知緩刑等語。
三、(一)訊據被告丙○○對於上開竊盜犯行坦承不諱，核與證人即
    告訴人乙○○證述情節相符，而該土地係告訴人乙○○所承
    租並栽種，而筍農亦常會承租山上之土地或山坡地種植竹子
    ，並將採收之竹筍販賣予他人，此亦為常態，一般人亦不至
    於只因竹筍係長在山上或山坡地上即認係無人栽種之野生竹
    筍，是以被告辯稱其不知道那是別人所種植，顯與社會一般
    人之認知不符，不足採信。此外，並有照片二幀及贓物認領
    保管單、彰化縣社頭鄉護林協會收會（通知）、繳費通知函
    及欠費會員名冊各一份在卷可稽，此外復有被告丙○○所有
    作案用之鋸子一支扣案可資佐證，又按刑法第三百二十一條
    第一項第三款之攜帶兇器竊盜罪，係以行為人攜帶兇器竊盜
    為其加重條件，此所謂兇器，其種類並無限制，凡客觀上足
    對人之生命、身體、安全構成威脅，具有危險性之兇器均屬
    之，且祇須行竊時攜帶此種具有危險性之兇器為已足，並不
    以攜帶之初有行兇之意圖為必要（最高法院七十九年臺上字
    第五二五三號判例要旨參照）。經查，被告於竊取竹筍時，
    係持用鋸子割取，而鋸子係屬金屬材質且銳利，咸屬客觀上
    足以傷害人之生命、身體之器械，顯為具有危險性之兇器，
    是以本件被告丙○○攜帶兇器竊盜犯行事證已臻明確。(二)被
    告甲○○雖矢口否認竊盜犯行，惟被告甲○○於警詢中即供
    稱：我朋友丙○○找我幫忙割竹筍，（問：你如何偷竊？如
    何分工？作何用途？）我朋友丙○○用鋸子割斷竹筍，我幫
    忙剝筍殼，丙○○是要用來醃漬醬筍自己食用等語；核與被
    告丙○○於警詢中供述之情節均相符，且被告甲○○、賴秀
    二人於偵查中均證稱：警詢筆錄有照我的意思寫，（問：誰
    提議要去摘筍子？）丙○○答：是我提議的，鋸子也是我拿
    去的，我拿一支。甲○○答：我是跟丙○○去爬山，我看到
    他在拔筍子，我幫忙撥殼等語，是以本件既由被告丙○○提
    議摘筍子，並由丙○○持鋸子割斷竹筍，甲○○並當場將甫
    割下之筍子剝殼，以利將竊盜之竹筍得以小袋子裝後帶離現
    場，被告甲○○自與被告丙○○有攜帶兇器竊盜之犯意聯絡
    及行為之分擔，被告甲○○所辯顯係事後卸責之詞，不足採
    信，本件被告甲○○攜帶兇器竊盜之犯行事證亦已臻明確，
    其犯行自堪認定。原審參酌案情，據以論罪科刑，判處被告
    丙○○、甲○○二人各有期徒刑六月，並諭知易科罰金之折
    算標準，及將被告丙○○所有，作案用之兇器鋸子一支諭知
    沒收，核無不當，上訴人指摘原判決不當，聲請撤銷原判決
    ，為無理由，應駁回其上訴。本件被告二人前均未曾因故意
    犯罪受有期徒刑以上刑之宣告，此有臺灣彰化地方法院檢察
    署刑案資料查註紀錄表及臺灣高等法院被告全國前案紀錄表
    各二份在卷可考，渠等因一時失慮，致罹刑典，且事後已與
    告訴人乙○○達成和解，賠償被害人之損失，此有彰化縣社
    頭鄉調解委員會調解書一份在卷可稽，被告二人經此偵審程
    序與論罪科刑之教訓後，當知所警惕，而無再犯之虞，本院
    認所宣告之刑，以暫不執行為適當，爰依刑法第七十四條第
    一項第一款，均宣告緩刑二年，以啟自新。
據上論斷，應依刑事訴訟法第四百五十五條之一第一項、第三項
、第三百七十三條、第三百六十八條，刑法第七十四條第一項第
一款，判決如主文。
本件經檢察官洪紹文到庭執行職務。
中    華    民    國    95    年    12    月    12    日
                        臺灣彰化地方法院刑事第二庭
                            審判長法官  石馨文
                            法      官  黃齡玉
                            法      官  尚安雅
以上正本證明與原本無異。
本判決不得上訴。
中    華    民    國    95    年    12    月    13    日
                            書  記  官  洪年慶


司法院資訊處製作；財團法人民間司法改革基金會備份。
